【裁判字號】    99,審易,689
【裁判日期】    990830
【裁判案由】    賭博等
【裁判全文】
臺灣桃園地方法院刑事判決             99年度審易字第689號
公  訴  人  臺灣桃園地方法院檢察署檢察官
被      告  辰○○
            戊○○
            巳○○
            壬○○
            丑○○
            丙○○
上列被告等因賭博等案件，經檢察官提起公訴（98年度偵字第
19485 、21298 號），被告等於本院準備程序進行中，就被訴事
實為有罪之陳述，經本院告知簡式審判程序意旨，並聽取當事人
之意見後，本院合議庭裁定依簡式審判程序審理，判決如下：
    主  文
辰○○犯如附表一所示之罪，各處如附表一所示之刑。應執行有
期徒刑拾月，如易科罰金，以銀元佰元即新臺幣玖佰元折算壹
日。扣案如附表二、三所示之物均沒收。
戊○○犯如附表一所示之罪，各處如附表一所示之刑。應執行有
期徒刑伍月，如易科罰金，以新臺幣壹仟元折算壹日。扣案如附
表二所示之物均沒收。
巳○○共同乘他人急迫、輕率貸以金錢，而取得與原本顯不相當
之重利，處有期徒刑肆月，如易科罰金，以新臺幣壹仟元折算壹
日。扣案如附表二所示之物均沒收。
壬○○犯如附表一所示之罪，各處如附表一所示之刑。應執行有
期徒刑肆月，如易科罰金，以新臺幣壹仟元折算壹日。
丑○○幫助意圖營利，聚眾賭博，處有期徒刑參月，如易科罰金
，以新臺幣壹仟元折算壹日。
丙○○幫助意圖營利，聚眾賭博，處有期徒刑肆月，如易科罰金
，以新臺幣壹仟元折算壹日。
    事  實
一、被告辰○○與被告卯○○（業經本院以94年度壢簡字第1146
    號判決判處有期徒刑拘役30日確定）共同基於重利之犯意聯
    絡及附表一編號1 所示之行為分擔，於附表一編號1 所示之
    時間，乘附表一編號1 所示被害人急迫、輕率貸以金錢，而
    取得如附表一編號1 所示之與原本顯不相當之重利。
二、被告辰○○與被告卯○○（拘提中，待到案後另行審結）另
    又共同基於重利之犯意聯絡及附表一編號2 所示之行為分擔
    ，於附表一編號2 所示之時間，乘附表一編號2 所示被害人
    急迫、輕率貸以金錢，而取得如附表一編號2 所示之與原本
    顯不相當之重利。
三、被告辰○○於97年2 月間在桃園縣觀音鄉○○路○段167 之
    13號經營「豪邦工程行」，以該址為放款之營業處所，被告
    辰○○與被告卯○○、被告戊○○、被告巳○○共同基於重
    利之犯意聯絡，並由辰○○負責提供放款資金，另僱用巳○○負責記帳及向借款人催收借款，僱用自稱許先生之卯○○
    、自稱陳先生之戊○○為放款業務員之行為分擔方式，接續
    自97年4 月間起至同年8 月間，乘附表一編號3 至7 所示之
    被害人急迫、輕率分別貸予如附表一編號3 至7 所示之金額
    ，而取得如附表一編號3 至7 所示之與原本顯不相當之重利
    。
四、被告壬○○與被告庚○○（拘提中，待到案另行審結）又共
    同基於重利之犯意聯絡及附表一編號8 所示之行為分擔，於
    附表一編號8 所示之時間，乘附表一編號8 所示被害人急迫
    、輕率貸以金錢，而取得如附表一編號8 所示之與原本顯不
    相當之重利。
五、被告壬○○因附表一編號8 犯罪事實中被害人寅○○向其及
    被告庚○○借貸金錢並取得如附表一編號8 所示之與原本顯
    不相當之重利而無力支付利息，詎於附表一編號9 所示之時
    間、方式，以加害身體之事，恐嚇被害人寅○○致生危害於
    安全。
六、被告辰○○基於意圖營利，聚眾賭博之犯意，於附表一編號
    10所示之時間、地點、方式，提供簽賭帳號、密碼給不特定
    賭客連結該網站簽賭。被告丙○○、被告丑○○及被告戊○○則基於幫助意圖營利，聚眾賭博之犯意，於如附表一編號
    10、11所示之時間、方式幫助辰○○意圖營利，聚眾賭博。
七、案經臺灣桃園地方法院檢察署檢察官指揮桃園縣政府警察局
    偵查暨己○○、寅○○訴由桃園縣政府警察局移送臺灣桃園
    地方法院檢察署檢察官偵查起訴。
    理  由
一、本案被告辰○○等所犯之罪，均非法定刑為死刑、無期徒刑
    或最輕本刑3 年以上有期徒刑之罪，亦非高等法院管轄第一
    審之案件，而被告均於準備程序中就被訴事實已為有罪之陳
    述，經本院告知簡式審判程序之旨，並聽取被告與公訴人之
    意見後，本院合議庭乃依刑事訴訟法第273 條之1 第1 項規
    定，裁定由受命法官獨任進行簡式審判程序，合先敘明。
二、上開事實，業據被告均於本院審理時均坦承不諱，核與如附
    表一證據欄所示之被害人分於警詢、檢察官訊問時之證述情
    節相符，並有如附表一證據欄所示之證據等在卷可稽及如附
    表二所示物品扣案可佐，是被告之任意性自白應與事實相符
    。本案事證明確，被告犯行堪以認定，自應依法論科。
三、論罪科刑部分：
  (一)查被告辰○○於就附表一編號1 之犯罪事實行為後，刑法部
    分條文業經修正公布，並於95年7 月1 日施行，其中關於第
    28條共同正犯之範圍、第33條第5 款罰金刑之最低額、第41
    條第1 項易科罰金之折算標準皆有變更。又罰金罰鍰提高標
    準條例亦於95年5 月17日修正刪除第2 條，自95年7 月1日
    施行；嗣又於98年4 月29日經總統公布廢止，並於98年5 月
    1 日生效。關於共同正犯之規定，刑法第28條原規定：「二
    人以上共同『實施』犯罪之行為者，皆為共同正犯。」，修
    正後刑法第28條則規定：「二人以上共同『實行』犯罪之行
    為者，皆為共同正犯。」，將舊法之「實施」修正為「實行
    」。原「實施」之概念，包含陰謀、預備、著手及實行等階
    段之行為，修正後僅共同實行犯罪行為始成立共同正犯。是
    新法共同正犯之範圍已有限縮，排除陰謀犯、預備犯之共同
    正犯；關於法定罰金刑最低度部分，由修正前刑法第33條第
    5 款規定為銀元1 元以上，依廢止前罰金罰鍰提高標準條例
    第1 條前段提高10倍為銀元10元（折算為新臺幣30元）以上
    ，修正後刑法第33條第5 款則修正為新臺幣1 千元以上，以
    百元計算；就易科罰金之折算標準部分，由修正前刑法第41
    條第1 項前段規定，得以銀元1 元以上3 元以下折算1 日，
    並依行為時罰金罰鍰提高標準條例第2 條規定提高1 百倍，
    為銀元1 百元以上3 百元以下（即新臺幣3 百元以上9 百元
    以下）折算1 日，修正後刑法第41條第1 項前段則修正為得
    以新臺幣1 千元、2 千元或3 千元折算1 日，裁判時罰金罰
    鍰提高標準條例並已廢止；本件被告辰○○就附表一編號1
    之犯罪事實此部分行為後法律有變更，就罪刑部分，比較行
    為時法與裁判時法，被告辰○○與被告卯○○間所為重利罪
    不論適用行為時法或裁判時法，均應論以共同正犯；關於罰
    金刑最低度，修正後刑法第33條第5 款所定罰金之最低數額
    ，較之修正前提高，以修正前之規定有利於被告辰○○；關
    於易科罰金之標準，亦以行為時法有利於被告辰○○。是綜
    其全部結果而為比較，以行為時法有利於被告辰○○，依刑
    法第2 條第1 項前段規定，自應適用行為時法即修正前之刑
    法規定論處。又被告辰○○於行為後，中華民國九十六年罪
    犯減刑條例於96年7 月16日公布施行，茲被告辰○○所犯附
    表一編號1 之罪，其犯罪時間係在96年4 月24日以前，又所
    犯非該條例第3 條所列不予減刑之罪，合於減刑條件，應依
    該條例第2 條第1 項第3 款之規定，減其宣告刑二分之一，
    併依修正前刑法第41條第1 項前段、修正前罰金罰鍰提高標
    準條例第2 條之規定，諭知易科罰金折算標準。
  (二)核被告辰○○就附表一編號2 之犯罪事實係犯刑法第344 條
    重利罪；被告辰○○與卯○○2 人就附表一編號2 犯罪事實
    之犯行，有犯意聯絡及行為分擔，均為共同正犯。
  (三)核被告辰○○、戊○○、巳○○就附表一編號3 、4 、5 、
    6 、7 之犯罪事實係均犯刑法第344 條重利罪。被告辰○○
    、戊○○、巳○○，與未到案之被告卯○○間就附表一編號
    3 、4 、5 、6 、7 犯罪事實之犯行，有犯意聯絡及行為分
    擔，均為共同正犯。按刑事法若干犯罪行為態樣，本質上原
    具有反覆、延續實行之特徵，立法時既予特別歸類，定為犯
    罪構成要件之行為要素，則行為人基於概括之犯意，在密切
    接近之一定時、地持續實行之複次行為，倘依社會通念，於
    客觀上認為符合一個反覆、延續性之行為觀念者，於刑法評
    價上，即應僅成立一罪。學理上所稱「集合犯」之職業性、
    營業性或收集性等具有重複特質之犯罪均屬之，例如經營、
    從事業務、收集、販賣、製造、散布等行為概念者是（最高
    法院95年度台上字第1079號判決意旨參照）。是行為人如基
    於反覆實行之犯意，在密切接近之一定時、地，持續實行單
    次或複次之行為，應僅成立集合犯，僅論以一罪。被告辰○○、戊○○、巳○○所為如附表一編號3 、4 、5 、6 、7
    所示之重利行為，分別貸款予乙○○、辛○○、癸○○、甲○○、丁○○，均係藉以取得與原本顯不相當之重利，本質
    上均具有反覆、延續行為之特徵，顯係分別基於重利之單一
    決意接續所為，從而在行為概念上，縱有多次之貸放款項與
    收取重利舉措，仍應評價認係包括一罪之集合犯，均各僅論
    以一重利罪。
  (四)核被告壬○○就附表一編號8 之犯罪事實係犯刑法第344 條
    重利罪；就附表一編號9 之犯罪事實係犯刑法第305 條恐嚇
    危害安全罪。被告壬○○與未到案之被告庚○○就附表一編
    號8 犯罪事實之犯行，有犯意聯絡及行為分擔，均為共同正
    犯。
  (五)按刑法第268 條規定之「供給賭博場所」，係指提供特定處
    所供人從事賭博行為而言；所稱「聚眾賭博」，係指聚集不
    特定人參與賭博之行為，且縱未於現實上同時糾集多數人於
    同一處所，而係聚集眾人之財物進行賭博者，例如組頭以電
    話或網際網路等方式供人簽賭之行為，亦屬之，最高法院93
    年度台非字第214 號判決意旨，可為參考。查本件被告辰○○意圖營利，以「冠天下、鑫天下」網站以提供不特定人得
    利用網際網路設備下注簽賭之行為，已使該網站實際上成為
    公眾得出入之場所，且被告辰○○意圖營利，供給賭博場所
    ，聚集不特定之人以網路下注方式簽賭，亦構成與不特定賭
    客對賭。故核被告辰○○就附表一編號10之犯罪事實所為，
    係犯刑法第266 條第1 項前段普通賭博罪、第268 條前段之
    意圖營利供給賭博場所罪及第268 條後段之意圖營利聚眾賭
    博罪；被告辰○○所犯普通賭博罪、意圖營利供給賭博場所
    罪及意圖營利聚眾賭博罪3 罪間，係基於一意圖營利聚眾賭
    博之犯意，達成其同一犯罪所為之各個舉動，應屬法律概念
    之一行為，其一行為觸犯上開3 罪名，為想像競合犯，應依
    刑法第55條之規定，從一情節較重之意圖營利聚眾賭博罪處
    斷。檢察官起訴書雖漏列刑法第266 條第1 項前段之普通賭
    博罪，惟既於起訴事實欄載明該犯罪事實，復與其所犯意圖
    營利聚眾賭博罪有上開裁判上一罪之法律關係，本院自得併
    予審酌。次按刑事法若干犯罪行為態樣，本質上原具有反覆
    、延續實行之特徵，立法時既予特別歸類，定為犯罪構成要
    件之行為要素，則行為人基於概括之犯意，在密切接近之一
    定時、地持續實行之複次行為，倘依社會通念，於客觀上認
    為符合一個反覆、延續性之行為觀念者，於刑法評價上，即
    應僅成立一罪。學理上所稱「集合犯」之職業性、營業性或
    收集性等具有重複特質之犯罪均屬之，例如經營、從事業務
    、收集、販賣、製造、散布等行為概念者是（最高法院95年
    度台上字第1079號判決意旨參照）。查本件被告辰○○自95
    年間起經營上開簽賭站，聚集不特定之人簽賭下注，此種犯
    罪形態，本質上乃具有反覆、延續之特質，依社會通念，即
    應屬前揭學理上所稱具有營業性之重複特質之「集合犯」，
    應認僅成立實質上一罪，僅論以一意圖營利聚眾賭博罪。
  (六)按幫助犯之成立，主觀上行為人須有幫助故意，客觀上須有
    幫助行為，意即需對於犯罪與正犯有共同之認識，而以幫助
    之意思，對於正犯資以助力，而未參與實施犯罪之行為者而
    言。查被告丙○○、戊○○、丑○○明知被告辰○○就附表
    一編號11、12之犯罪事實所為，而將上開簽賭網站之帳號密
    碼提供給不特定人以招攬賭客上網聚賭所為係犯刑法第30條
    第1 項前段、第268 條前段之幫助意圖營利聚眾賭博罪。又
    被告丙○○、戊○○、丑○○係幫助他人犯罪，爰依刑法第
    30條第2 項之規定，按正犯之刑減輕之。
  (七)被告辰○○就上開附表一編號1 、2 、3 至7 所犯之重利罪
    及附表編號10所犯之賭博罪間；被告戊○○就所犯重利、幫
    助賭博罪間；被告壬○○就所犯重利、恐嚇罪間，均犯意各
    別，行為互殊，應予分論併罰。
  (八)按98年6 月19日公布之司法院大法官會議釋字第662 號解釋
    揭示：「中華民國94年2 月2 日修正公布之現行刑法第41條
    第2 項規定，關於數罪併罰，數宣告刑均得易科罰金，而定
    應執行刑逾6 個月者，排除適用同條第1 項得易科罰金之規
    定部分，與憲法第23條規定有違，並與本院釋字第366 號解
    釋意旨不符，應自本解釋公布之日起起失其效力。」，為符
    合上開釋字第662 號解釋意旨，刑法第41條並於98年12月30
    日修正公布，於99年1 月1 日施行。修正後刑法第41條8 項
    規定：「第1 項至第4 項及第7 項之規定，於數罪併罰之數
    罪均得易科罰金或易服社會勞動，其應執行之刑逾6 月者，
    亦適用之。」，是對於數罪併罰，數宣告刑均得易科罰金，
    而定應執行刑超過6 個月之案件，依司法院大法官會議釋字
    第366 號、第662 號解釋意旨及修正後刑法第41條第8 項之
    規定，仍得易科罰金。末查，被告辰○○所犯如附表一編號
    1 所示之重利罪與所犯如附表一編號2 、3 、4 、5 、6 、
    7 所示之重利罪及附表一編號10所示之意圖營利聚眾賭博罪
    ，所諭知之易科罰金折算摽準，有前開不同之標準，已如前
    述，依修正後刑法第2 條第1 項規定之意旨，應擇有利於被
    告辰○○之折算標準適用之（最高法院72年度第9 次刑事庭
    會議決議、86年度台非字第87號判例要旨參照），故應適用
    修正前刑法第41條第1 項前段、廢止前罰金罰鍰提高標準條
    例第2 條規定，諭知被告辰○○所定應執行刑之易科罰金折
    算標準，併予敘明。
  (九)爰審酌被告辰○○、戊○○、巳○○、壬○○均乘人需款急
    迫，貸與金錢而牟取高利，對社會善良風俗、經濟金融秩序
    之危害甚鉅，且被告壬○○復因催收債務未果，進而恫嚇被
    害人並威脅其生命安全，危害社會治安非輕；又被告辰○○
    正值青壯，竟不思以合法方式賺取生活所需，反而經營職棒
    簽賭站供人賭博財物，且與人對賭而獲取不法利益，助長社
    會僥倖心理，影響國家正常經濟活動，而被告丙○○、戊○○、丑○○明知被告辰○○經營簽賭網站仍幫助其招攬賭客
    上網聚賭，兼衡被告等人犯罪之動機、目的、手段、取得重
    利之數額、犯罪所生危害、素行、智識程度及生活狀況等一
    切情狀，分別量處如附表一主文欄所示之刑，並均諭知依前
    揭說明之易科罰金折算標準，暨定其應執行之刑，以示懲儆
    。
四、沒收部分：
    附表二為被告辰○○、巳○○、戊○○為附表一編號4 之犯
    罪之所得，爰均依刑法第38條第1 項第3 款對被告辰○○等
    3 人宣告沒收之；而附表三之物品係為被告辰○○所有供附
    表一編號10犯罪所用之物，爰均依刑法第38條第1 項第2 款
    宣告沒收之。
據上論斷，應依刑事訴訟法第299 條第1 項前段、第273 條之1
第1 項，刑法第2 條第1 項前段、第28條、第30條第1 項前段、
第2 項、第344 條、第305 條、第266 條第1 項前段、第268 條
、第55條、第51條第5 款、第41條第1 項前段、第8 項、第38條
第1 項第2 款、第3 款，修正前刑法第28條、第41條第1 項前段
，廢止前罰金罰鍰提高標準條例第1 條前段、第2 條，中華民國
96年罪犯減刑條例第2 條第1 項第3 款、第7 條、第9 條、第11
條，刑法施行法第1 條之1 第1 項、第2 項前段，判決如主文。
本案經檢察官潘怡華到庭執行職務。
中    華    民    國    99    年    8     月    30    日
                        刑事庭    法  官  劉為丕
以上正本證明與原本無異。
如不服本判決，應於判決送達後10日內向本院提出上訴狀（應附
繕本），其未敘述上訴理由者，應於上訴期間屆滿後20日內補提
理由書狀於本院，上訴於臺灣高等法院。
                                  書記官  吳忻蒨
中    華    民    國    99    年    8     月    30    日
附錄本案論罪科刑依據之法條：
中華民國刑法第266 條
在公共場所或公眾得出入之場所賭博財物者，處一千元以下罰金
。但以供人暫時娛樂之物為賭者，不在此限。
當場賭博之器具與在賭檯或兌換籌碼處之財物，不問屬於犯人與
否，沒收之。
中華民國刑法第268 條
意圖營利，供給賭博場所或聚眾賭博者，處三年以下有期徒刑，
得併科三千元以下罰金。
中華民國刑法第305條
以加害生命、身體、自由、名譽、財產之事，恐嚇他人致生危害
於安全者，處 2 年以下有期徒刑、拘役或 3 百元以下罰金。
中華民國刑法刑法第344條
乘他人急迫、輕率或無經驗貸以金錢或其他物品，而取得與原本
顯不相當之重利者，處1 年以下有期徒刑、拘役或科或併科1 千
元以下罰金。
附表一：
 ┌──┬───────────────────────────┬───┬──────────────────┬──────────┐
 │編號│                  犯罪時間、地點、方法                │被害人│            證據                    │       主文         │
 ├──┼────────────────┬──────────┼───┼──────────────────┼──────────┤
 │  1 │辰○○夥同卯○○（業經本院以94年│借款金額：3萬元     │己○○│94偵4392卷                          │辰○○共同乘他人急迫│
 │    │度壢簡字第1146號判決判處有期徒刑├──────────┤      ├──────────────────┤、輕率貸以金錢，而取│
 │    │拘役30日確定）共同基於重利之犯意│利息計算方法及數額：│      │1.被告卯○○94.02.04警詢 P11-15     │得與原本顯不相當之重│
 │    │聯絡，於民國93年10月間，以張貼「│每10日1 期每期、每萬│      │2.被害人己○○94.02.03警詢 P33-35   │利，處有期徒刑月，│
 │    │證件借款有工作來就借息低。保密49│元1500元            │      │                           P37-39   │減為有期徒刑壹月拾伍│
 │    │20900 、000000000 0 」、「政府超├──────────┤      │3.搜索扣押筆錄 P42-44               │日，如易科罰金，以銀│
 │    │低利案可分期小額借款1-8 萬、4389│擔保物：            │      │4.扣押物品目錄表 P45                │元佰元即新臺幣玖佰│
 │    │258 、0000-000000 」、「小額借款│1. 車牌號碼7H－4538 │      │5.本票影本（6萬元） P47             │元折算壹日。        │
 │    │息低保密10萬元內快速放款手續簡便│   號自用小客車。   │      │  借據影本          P48             │                    │
 │    │0000 -000000」等廣告之方式，招攬│2. 面額6 萬元本票   │      │6.「永捷」名片影本  P51             │                    │
 │    │急需用錢者前來借貸。適己○○需款│3. 借據1張          │      │7.扣案物照片 6張    P52-54          │                    │
 │    │孔急，於同年月下旬某日，在桃園縣├──────────┤      │8.被告卯○○94.02.04偵訊 P71-73     │                    │
 │    │觀音鄉附近之檳榔攤之免洗杯上見到│實際貸與金額：      │      │9.被告卯○○94.03.15偵訊 P83-85     │                    │
 │    │前開小額借款廣告，遂撥打0000000 │2 萬2500元（第1 期利│      │10.被害人己○○94.04.21偵訊 P99-100 │                    │
 │    │電話與自稱「許先生」之卯○○聯絡│息4500元）          │      │11.被告卯○○94.06.06偵訊 P107-108  │                    │
 │    │，卯○○乃夥同辰○○，乘己○○急├──────────┤      │12.門號0000-000-000通聯記錄P110-158 │                    │
 │    │需用錢之際，於同年10月21日晚間10│共給付金額、期數：  │      │13.電話00-000-0000                  │                    │
 │    │時許，在桃園縣大園鄉機場外之全國│12期、5萬4000元     │      │   門號0000-000-000                 │                    │
 │    │加油站前，與己○○約定借款新臺幣│                    │      │   門號0000-000-000通聯記錄P159-231 │                    │
 │    │（下同）3 萬元，每10日為1 期，每├──────────┤      ├──────────────────┤                    │
 │    │期1 萬元，利息1 千5 百元與原本顯│                    │      │98他3842卷                          │                    │
 │    │不相當之重利，己○○應允後乃依盧│                    │      ├──────────────────┤                    │
 │    │榮華指示將其身分證及其母親所有車│                    │      │1.被害人己○○證人結文 P38          │                    │
 │    │牌號碼7H－4538號自用小客車之行照│                    │      │2.被害人己○○98.05.18偵訊 P40-43   │                    │
 │    │交予辰○○，另簽發面額6 萬元本票│                    │      ├──────────────────┤                    │
 │    │、借據1 張予辰○○供擔保，而後盧│                    │      │98偵19485卷一                       │                    │
 │    │榮華預扣第1 期利息4 千5 百元後，│                    │      ├──────────────────┤                    │
 │    │實借2 萬2 千5 百元予己○○。迄至│                    │      │1.搜索扣押筆錄（卯○○）P5-7        │                    │
 │    │94 年1月19日止，康雄順共給付12期│                    │      │2.扣押物品目錄表 P8                 │                    │
 │    │共5 萬4 千元利息予卯○○。      │                    │      │3.被告卯○○98.08.26警詢 P12-17     │                    │
 │    │                                │                    │      │4.被告卯○○指認其他被告 P19-22     │                    │
 │    │                                │                    │      │5.被告辰○○98.08.26警詢 P219-228   │                    │
 │    │                                │                    │      │6.被告辰○○監聽譯文 P234-242       │                    │
 │    │                                │                    │      │7.搜索扣押筆錄（被告辰○○）        │                    │
 │    │                                │                    │      │  P245-247  P254-256                │                    │
 │    │                                │                    │      │8.扣押物品目錄表 P248-249 P257      │                    │
 │    │                                │                    │      │9.扣押物影本（被告辰○○） P268-278 │                    │
 │    │                                │                    │      ├──────────────────┤                    │
 │    │                                │                    │      │98偵19485卷二                       │                    │
 │    │                                │                    │      ├──────────────────┤                    │
 │    │                                │                    │      │1.被告卯○○證人結文 P13            │                    │
 │    │                                │                    │      │2.被告卯○○98.08.26 偵訊P14-20     │                    │
 │    │                                │                    │      │3.被告辰○○98.08.26 偵訊P45-51     │                    │
 │    │                                │                    │      │4.被告辰○○99.01.27 偵訊P71-86     │                    │
 │    │                                │                    │      │5.被告辰○○證人結文P69             │                    │
 │    │                                │                    │      │6.被告卯○○99.01.27 偵訊P71-86     │                    │
 │    │                                │                    │      │7.被告卯○○證人結文P70             │                    │
 │    │                                │                    │      │8.被告辰○○99.03.04偵訊 P106-111   │                    │
 │    │                                │                    │      │9.被告卯○○99.03.04偵訊 P106-111   │                    │
 ├──┼────────────────┼──────────┼───┼──────────────────┼──────────┤
 │   2│辰○○夥同卯○○（拘提中，待到案│(1) 96年9 月中旬     │子○○│98他3842卷                          │辰○○共同乘他人急迫│
 │    │後另行審結）共同基於重利之犯意聯├──────────┤      ├──────────────────┤、輕率貸以金錢，而取│
 │    │絡，由辰○○提供放款資金，於96年│借款金額：5萬元     │      │1.被害人子○○98.10.16 警詢 P71-72  │得與原本顯不相當之重│
 │    │9月 中旬，適子○○在新竹縣湖口工├──────────┤      │2.被告卯○○監聽譯文（0000000000）  │利，處有期徒刑月，│
 │    │業區工廠外圍牆壁上看到「急用周轉│利息計算方法及數額：│      │  P73-76                            │如易科罰金，以新臺幣│
 │    │、來就借」之廣告紙，乃撥打廣告紙│每10日1 期每1 期、每│      ├──────────────────┤壹仟元折算壹日。    │
 │    │上之電話，由自稱許先生之卯○○接│萬元1500元          │      │98偵19485卷一                       │                    │
 │    │聽，而後雙方相約於新竹縣復興路38├──────────┤      ├──────────────────┤                    │
 │    │號前，乘子○○急需用錢之際，借予│擔保物：            │      │1.被告卯○○98.08.26警詢 P12-17     │                    │
 │    │5萬 元，每10日為1 期，每期1 萬元│10萬元之本票2.5 萬  │      │2.被告卯○○指認其他被告 P19-22     │                    │
 │    │利息1 千5 百元與原本顯不相當之重│元之借據            │      │3.被告辰○○98.08.26警詢 P219-228   │                    │
 │    │利。子○○則簽立票面額10萬元之本├──────────┤      │4.被告辰○○監聽譯文 P234-242       │                    │
 │    │票1 張及5 萬元之借據予卯○○供擔│共給付金額、期數：  │      │5.搜索扣押筆錄（被告辰○○）        │                    │
 │    │保。嗣於子○○如期給付8 期利息共│8期、6萬元          │      │  P245-247  P254-256                │                    │
 │    │6萬 元。另於96年11月底，子○○再├──────────┤      │6.扣押物品目錄表 P248-249 P257      │                    │
 │    │次向卯○○借款50萬元，並願以其所│(2) 96年11月底       │      │7.扣押物影本（被告辰○○）          │                    │
 │    │有位於新竹縣湖口鄉德盛村8 鄰德興├──────────┤      │8.扣押物影本（被告辰○○） P268-278 │                    │
 │    │路47號之房屋設定100 萬元抵押權供│借款金額：50萬元    │      │                                    │                    │
 │    │擔保。卯○○徵詢辰○○之同意，盧├──────────┤      ├──────────────────┤                    │
 │    │榮華遂與卯○○以前開重利之犯意聯│利息計算方法及數額：│      │98偵19485卷二                       │                    │
 │    │絡，乘子○○急需用錢之際，與彭聖│每月1 期每1 期、    │      ├──────────────────┤                    │
 │    │科約定借款50萬元，每月利息4 萬5 │45000 元            │      │1.被告卯○○證人結文 P13            │                    │
 │    │千元，預扣3 個月利息13萬5 千元，├──────────┤      │2.被告卯○○98.08.26 偵訊P14-20     │                    │
 │    │而後由卯○○交付36萬5 千元予彭聖│擔保物：            │      │3.被告辰○○98.08.26 偵訊P45-51     │                    │
 │    │科。嗣子○○如期繳付2 個月利息9 │新竹縣湖口鄉德盛村8 │      │4.被告辰○○99.01.27 偵訊P71-86     │                    │
 │    │萬元後，因無力償還，辰○○乃聲請│鄰德興路47號之房屋設│      │5.被告辰○○證人結文 P69            │                    │
 │    │臺灣新竹地方法院查封前開房屋，彭│定100 萬元抵押權    │      │6.被告卯○○99.01.27 偵訊P71-86     │                    │
 │    │聖科嗣乃籌款向臺灣新竹地方法院清├──────────┤      │7.被告卯○○證人結文P70             │                    │
 │    │償借款。                        │實際貸與金額：      │      │8.被告辰○○99.03.04偵訊 P106-111   │                    │
 │    │                                │36萬5000元（預扣利息│      │9.被告卯○○99.03.04偵訊 P106-111   │                    │
 │    │                                │13 萬5000 元）      │      │                                    │                    │
 │    │                                ├──────────┤      │                                    │                    │
 │    │                                │共給付金額、期數：  │      │                                    │                    │
 │    │                                │2期、利息9萬元      │      │                                    │                    │
 ├──┼────────────────┼──────────┼───┼──────────────────┼──────────┤
 │   3│辰○○、巳○○、戊○○、卯○○（│(1)97年8 月間        │乙○○│98他3842卷                          │辰○○共同乘他人急迫│
 │    │拘提中，待到案後另行審結）共同基├──────────┤      ├──────────────────┤、輕率貸以金錢，而取│
 │    │於重利之犯意聯絡，97年8 月5 日上│借款金額：3 萬元    │      │1.被害人乙○○98.06.12 偵訊 P21-23  │得與原本顯不相當之重│
 │    │午10時許，乙○○行經桃園縣觀音鄉├──────────┤      │2.被害人乙○○證人結文              │利，處有期徒刑肆月，│
 │    │觀音工業區○○路旁游泳池牆面看到│利息計算方法及數額：│      ├──────────────────┤如易科罰金，以新臺幣│
 │    │「身分證借款1-5 萬，息低，請洽電│每10日為1 期每1 期、│      │98偵19485卷一                       │壹仟元折算壹日。扣案│
 │    │話00 00-000000」之貸款廣告後，因│每萬元1000元        │      ├──────────────────┤如附表二所示之物沒收│
 │    │需款孔急，遂以其所使用之        ├──────────┤      │1.被告卯○○98.08.26警詢 P12-17     │。                  │
 │    │0000000000電話與前開000000 0000 │擔保物：            │      │2.被告卯○○指認其他被告 P19-22     │                    │
 │    │門號聯繫後，由自稱陳先生之戊○○│10萬元之本票        │      │3.被告巳○○98.08.26警詢 P55-62     │戊○○共同乘他人急迫│
 │    │接聽，戊○○乃要求需先到乙○○住├──────────┤      │4.被告巳○○之監聽譯文 P64-78       │、輕率貸以金錢，而取│
 │    │處觀看，雙方乃約在乙○○位於桃園│實際貸與金額：      │      │5.被告巳○○指認其他被告 P79-81     │得與原本顯不相當之重│
 │    │縣中壢市○○路○段880 巷30弄90號│2 萬7000元（預扣利息│      │6.搜索扣押筆錄（被告李春暉）        │利，處有期徒刑肆月，│
 │    │前見面。嗣戊○○乃於乙○○前開住│3000元）            │      │  P185-186                          │如易科罰金，以新臺幣│
 │    │處前，約定借款3 萬元，每10日為1 ├──────────┤      │7.扣押物品目錄表（被告李春暉）      │壹仟元折算壹日。扣案│
 │    │期，每期1 萬元應給付利息1 千元與│(2)97年9 月間        │      │  P186背                            │如附表二所示之物沒收│
 │    │原本顯不相當之重利。戊○○預扣第├──────────┤      │8.被告李春暉98.08.26警詢 P187背-191 │。                  │
 │    │1 期利息後，將2 萬7 千元交付予吳│借款金額：2萬元     │      │9.被告李春暉指認辰○○、卯○○等    │                    │
 │    │國柱，並要求乙○○簽立票面額6 萬├──────────┤      │  P193-194                          │巳○○共同乘他人急迫│
 │    │元之本票1 張供擔保。乙○○另於同│利息計算方法及數額：│      │10.被告李春暉之監聽譯文 P194背-196背│、輕率貸以金錢，而取│
 │    │年9 月間，向戊○○借得2 萬元，利│每10日為1 期每1 期、│      │11.被告辰○○98.08.26警詢 P219-228  │得與原本顯不相當之重│
 │    │息約定同前，乙○○並簽立票面額4 │每萬元1000元        │      │12.被告辰○○監聽譯文 P234-242      │利，處有期徒刑肆月，│
 │    │萬元之本票1 張供戊○○擔保。嗣前├──────────┤      │13.搜索扣押筆錄（被告辰○○）       │如易科罰金，以新臺幣│
 │    │開借款利息自98年3 月間起，改由自│擔保物：            │      │   P245-247  P254-256               │壹仟元折算壹日。扣案│
 │    │稱許先生之卯○○向乙○○收取。迄│4 萬元之本票        │      │14.扣押物品目錄表 P248-249 P257     │如附表二所示之物沒收│
 │    │至98年5 月25日止，乙○○共給付10├──────────┤      │15.扣押物影本（被告辰○○） P268-278│。                  │
 │    │萬5 千元之利息予辰○○經營之地下│2次共給付金額：     │      │                                    │                    │
 │    │錢莊。                          │10萬5000元          │      ├──────────────────┤                    │
 │    │                                │                    │      │98偵19485卷二                       │                    │
 │    │                                │                    │      ├──────────────────┤                    │
 │    │                                │                    │      │1.被告卯○○證人結文 P13            │                    │
 │    │                                │                    │      │2.被告卯○○98.08.26 偵訊P14-20     │                    │
 │    │                                │                    │      │3.被告戊○○98.08.26 偵訊P22-25     │                    │
 │    │                                │                    │      │4.被告巳○○證人結文 P27            │                    │
 │    │                                │                    │      │5.被告巳○○98.08.26 偵訊 P28-30    │                    │
 │    │                                │                    │      │6.被告辰○○98.08.26 偵訊P45-51     │                    │
 │    │                                │                    │      │7.被告辰○○99.01.27 偵訊P71-86     │                    │
 │    │                                │                    │      │8.被告辰○○證人結文P69             │                    │
 │    │                                │                    │      │9.被告卯○○99.01.27 偵訊P71-86     │                    │
 │    │                                │                    │      │10.被告卯○○證人結文P70            │                    │
 │    │                                │                    │      │11.被告巳○○99.01.27 偵訊P71-86    │                    │
 │    │                                │                    │      │12.被告戊○○99.01.27 偵訊P71-86    │                    │
 │    │                                │                    │      │13.被告辰○○99.03.04偵訊 P106-111  │                    │
 │    │                                │                    │      │14.被告卯○○99.03.04偵訊 P106-111  │                    │
 │    │                                │                    │      │15.被告巳○○99.03.04偵訊P106-111   │                    │
 │    │                                │                    │      │16.被告戊○○99.03.04偵訊P106-111   │                    │
 ├──┼────────────────┼──────────┼───┼──────────────────┤                    │
 │   4│辰○○、巳○○、戊○○、卯○○（│借款金額：4萬元     │辛○○│98偵19485卷一                       │                    │
 │    │拘提中，待到案後另行審結）共同基├──────────┤      ├──────────────────┤                    │
 │    │於重利之犯意聯絡，97年4 月間起，│利息計算方法及數額：│      │1.被告巳○○98.08.26警詢 P55-62     │                    │
 │    │適辛○○需錢孔急見其住處附近電線│每10日為1 期每1 期每│      │2.被告巳○○之監聽譯文 P64-78       │                    │
 │    │桿張貼放款之廣告條，乃撥打廣告紙│萬元15分利          │      │3.被告巳○○指認其他被告 P79-81     │                    │
 │    │上所留之電話而由自稱陳先生之李春├──────────┤      │4.搜索扣押筆錄（被告李春暉）        │                    │
 │    │輝接聽，而後雙方約在辛○○位於桃│實際貸與金額：      │      │  P185-186                          │                    │
 │    │園縣平鎮市○○路○段135 巷6 弄6 │3 萬4000元（預扣利息│      │5.扣押物品目錄表（被告李春暉）      │                    │
 │    │號住處商談放款事宜，嗣雙方約定借│6000元）            │      │  P186背                            │                    │
 │    │款4 萬元，利息每10天為1 期，每1 ├──────────┤      │6.被告李春暉98.08.26警詢 P187背-191 │                    │
 │    │萬元每期利息15分與原本顯不相當之│擔保物：            │      │7.被告李春暉指認辰○○、卯○○等    │                    │
 │    │重利，而後由戊○○預扣第1 期利息│1.身分證            │      │  P193-194                          │                    │
 │    │6千 元，將3 萬4 仟元交付予辛○○│2.健保卡3.8 萬元之本│      │8.被告李春暉之監聽譯文 P194背-196背 │                    │
 │    │，並由辛○○將身分證、健保卡及簽│  票                │      │9.被告辰○○98.08.26警詢 P219-228   │                    │
 │    │立票面額8 萬元之本票1 張予戊○○├──────────┤      │10.被告辰○○監聽譯文 P234-242      │                    │
 │    │供擔保。迄至97年7 月間止，辛○○│共給付金額、期數：  │      │11.搜索扣押筆錄（被告辰○○）       │                    │
 │    │共付6 萬餘元之利息予辰○○所經營│6萬餘元             │      │   P245-247  P254-256               │                    │
 │    │之地下錢莊。嗣於98年4 月間由趙國│                    │      │12.扣押物品目錄表 P248-249 P257     │                    │
 │    │志向辛○○收取1 萬元本金。      │                    │      │13.扣押物影本（被告辰○○）P268-278 │                    │
 │    │                                │                    │      ├──────────────────┤                    │
 │    │                                │                    │      │98偵19485卷二                       │                    │
 │    │                                │                    │      ├──────────────────┤                    │
 │    │                                │                    │      │1.被告卯○○證人結文 P13            │                    │
 │    │                                │                    │      │2.被告卯○○98.08.26 偵訊P14-20     │                    │
 │    │                                │                    │      │3.被告李春暉98.08.26 偵訊P22-25     │                    │
 │    │                                │                    │      │4.被告巳○○證人結文 P27            │                    │
 │    │                                │                    │      │5.被告巳○○98.08.26 偵訊 P28-30    │                    │
 │    │                                │                    │      │6.被告辰○○98.08.26 偵訊P45-51     │                    │
 │    │                                │                    │      │7.被告辰○○99.01.27 偵訊P71-86     │                    │
 │    │                                │                    │      │8.被告辰○○證人結文P69             │                    │
 │    │                                │                    │      │9.被告卯○○99.01.27 偵訊P71-86     │                    │
 │    │                                │                    │      │10.被告卯○○證人結文P70            │                    │
 │    │                                │                    │      │11.被告巳○○99.01.27 偵訊P71-86    │                    │
 │    │                                │                    │      │12.被告戊○○99.01.27 偵訊P71-86    │                    │
 │    │                                │                    │      │13.被害人辛○○99.03.04偵訊P101-103 │                    │
 │    │                                │                    │      │14.被害人辛○○證人結文             │                    │
 │    │                                │                    │      │15.被告辰○○99.03.04偵訊 P106-111  │                    │
 │    │                                │                    │      │16.被告卯○○99.03.04偵訊 P106-111  │                    │
 │    │                                │                    │      │17.被告巳○○99.03.04偵訊P106-111   │                    │
 │    │                                │                    │      │18.被告戊○○99.03.04偵訊P106-111   │                    │
 ├──┼────────────────┼──────────┼───┼──────────────────┤                    │
 │   5│辰○○、巳○○、戊○○、卯○○（│借款金額：3萬元     │癸○○│98偵19485卷一                       │                    │
 │    │拘提中，待到案後另行審結）共同基├──────────┤      ├──────────────────┤                    │
 │    │於重利之犯意聯絡，於97年5 月間，│利息計算方法及數額：│      │1.被告卯○○98.08.26警詢 P12-17     │                    │
 │    │在桃園縣龍潭鄉○○路141 巷23號，│每10日為1 期每1 期每│      │2.被告卯○○指認其他被告 P19-22     │                    │
 │    │乘癸○○因次子身患血友病，用錢孔│萬元15分利          │      │3.被告巳○○98.08.26警詢 P55-62     │                    │
 │    │急之際，貸以3 萬元，並約定每10天├──────────┤      │4.被告巳○○之監聽譯文 P64-78       │                    │
 │    │為1 期，每1 萬元每期利息15分與原│實際貸與金額：      │      │5.被告巳○○指認其他被告 P79-81     │                    │
 │    │本顯不相當之重利，並預扣第1 期利│2 萬5500元（預扣利息│      │6.搜索扣押筆錄（被告李春暉）        │                    │
 │    │息4 千5 百元，而後由自稱小陳之李│4500元）            │      │  P185-186                          │                    │
 │    │春輝將2 萬5 千5 百元交予癸○○，├──────────┤      │7.扣押物品目錄表（被告李春暉）      │                    │
 │    │並由癸○○交付健保卡及簽立票面額│擔保物：            │      │  P186背                            │                    │
 │    │3 萬元之本票1 張予戊○○供擔保，│1.身分證            │      │8.被告李春暉98.08.26警詢 P187背-191 │                    │
 │    │癸○○借款後至98年1 月止，每月均│2.健保卡            │      │9.被告李春暉之監聽譯文 P194背-196背 │                    │
 │    │如期繳交利息1 萬3 千5 百元。另於│3. 3萬元之本票      │      │10.被告辰○○98.08.26警詢 P219-228  │                    │
 │    │98年4 月10日匯款1 萬元利息予趙國├──────────┤      │11.被告辰○○監聽譯文 P234-242      │                    │
 │    │志。                            │共給付金額：        │      │12.搜索扣押筆錄（被告辰○○）       │                    │
 │    │                                │97年5 月起至98年1 月│      │   P245-247  P254-256               │                    │
 │    │                                │每期1 萬元及98年4 月│      │13.扣押物品目錄表 P248-249 P257     │                    │
 │    │                                │10日另匯1 萬元      │      │14.扣押物影本（被告辰○○）P268-278 │                    │
 │    │                                │                    │      ├──────────────────┤                    │
 │    │                                │                    │      │98偵19485卷二                       │                    │
 │    │                                │                    │      ├──────────────────┤                    │
 │    │                                │                    │      │1.被告卯○○證人結文 P13            │                    │
 │    │                                │                    │      │2.被告卯○○98.08.26 偵訊P14-20     │                    │
 │    │                                │                    │      │3.被告李春暉98.08.26 偵訊P22-25     │                    │
 │    │                                │                    │      │4.被告巳○○證人結文 P27            │                    │
 │    │                                │                    │      │5.被告巳○○98.08.26 偵訊 P28-30    │                    │
 │    │                                │                    │      │6.被告辰○○98.08.26 偵訊P45-51     │                    │
 │    │                                │                    │      │7.被害人癸○○99.01.06 偵訊P61-64   │                    │
 │    │                                │                    │      │8.被告辰○○99.01.27 偵訊P71-86     │                    │
 │    │                                │                    │      │9.被告辰○○證人結文P69             │                    │
 │    │                                │                    │      │10.被告卯○○99.01.27 偵訊P71-86    │                    │
 │    │                                │                    │      │11.被告卯○○證人結文P70            │                    │
 │    │                                │                    │      │12.被告巳○○99.01.27 偵訊P71-86    │                    │
 │    │                                │                    │      │13.被告戊○○99.01.27 偵訊P71-86    │                    │
 │    │                                │                    │      │14.被告辰○○99.03.04偵訊 P106-111  │                    │
 │    │                                │                    │      │15.被告卯○○99.03.04偵訊P106-111   │                    │
 │    │                                │                    │      │16.被告巳○○99.03.04偵訊P106-111   │                    │
 │    │                                │                    │      │17.被告戊○○99.03.04偵訊P106-111   │                    │
 │    │                                │                    │      ├──────────────────┤                    │
 │    │                                │                    │      │98偵21298卷                         │                    │
 │    │                                │                    │      ├──────────────────┤                    │
 │    │                                │                    │      │1.被害人癸○○98.05.01警詢P336背-338│                    │
 │    │                                │                    │      │2.平鎮市農會匯款回條 P339           │                    │
 │    │                                │                    │      │3.華南商業銀行開戶資金往來明細      │                    │
 │    │                                │                    │      │  （被告卯○○帳戶）P340-341        │                    │
 ├──┼────────────────┼──────────┼───┼──────────────────┤                    │
 │   6│辰○○、巳○○、戊○○、卯○○（│借款金額：3萬元     │甲○○│98偵19485卷一                       │                    │
 │    │拘提中，待到案後另行審結）共同基├──────────┤      ├──────────────────┤                    │
 │    │於重利之犯意聯絡，於97年6 月28日│利息計算方法及數額：│      │1.被告巳○○98.08.26警詢 P55-62     │                    │
 │    │，甲○○於蘋果日報見小額借款，1 │每10日為1 期每1 期每│      │2.被告巳○○之監聽譯文 P64-78       │                    │
 │    │至3 萬元以下，聯絡電話0000000000│萬元15分利          │      │3.被告巳○○指認其他被告 P79-81     │                    │
 │    │之貸款廣告，仍撥打該電話由自稱小├──────────┤      │4.搜索扣押筆錄（被告李春暉）        │                    │
 │    │陳之戊○○接聽後，戊○○即至吳子│實際貸與金額：      │      │  P185-186                          │                    │
 │    │鈴位於桃園縣八德市○○路450 巷1 │2 萬5500元（預扣利息│      │5.扣押物品目錄表（被告李春暉）      │                    │
 │    │弄18號住處，乘甲○○因離婚育有二│4500元）            │      │  P186背                            │                    │
 │    │子，需錢孔急之際，貸以3 萬元，並├──────────┤      │6.被告李春暉98.08.26警詢 P187背-191 │                    │
 │    │約定每10天為1 期，每1 萬元每期利│擔保物：            │      │7.被告李春暉指認辰○○、卯○○等    │                    │
 │    │息15分與原本顯不相當之重利。李春│1.身分證            │      │  P193-194                          │                    │
 │    │輝預扣第1 期利息4 千5 百元，而後│2.健保卡            │      │8.被告李春暉之監聽譯文 P194背-196背 │                    │
 │    │將2 萬5 千5 百元交              │3. 6萬元之本票      │      │9.被告辰○○98.08.26警詢 P219-228   │                    │
 │    │ 予甲○○，並由甲○○交付身分證 ├──────────┤      │11.被告辰○○監聽譯文 P234-242      │                    │
 │    │、健保卡及簽立票面額6 萬元之本票│共給付金額：        │      │12.搜索扣押筆錄（被告辰○○）       │                    │
 │    │1 張予戊○○供擔保。迄至97年12月│97年6 月至97年12月6 │      │   P245-247  P254-256               │                    │
 │    │底止，甲○○共付6 萬餘元之利息予│萬餘元              │      │13.扣押物品目錄表 P248-249 P257     │                    │
 │    │辰○○所經營之地下錢莊。        │                    │      │14.扣押物影本（被告辰○○） P268-278│                    │
 │    │                                │                    │      │                                    │                    │
 │    │                                │                    │      ├──────────────────┤                    │
 │    │                                │                    │      │98偵19485卷二                       │                    │
 │    │                                │                    │      ├──────────────────┤                    │
 │    │                                │                    │      │1.被告卯○○證人結文 P13            │                    │
 │    │                                │                    │      │2.被告卯○○98.08.26 偵訊P14-20     │                    │
 │    │                                │                    │      │3.被告李春暉98.08.26 偵訊P22-25     │                    │
 │    │                                │                    │      │4.被告巳○○證人結文 P27            │                    │
 │    │                                │                    │      │5.被告巳○○98.08.26 偵訊 P28-30    │                    │
 │    │                                │                    │      │6.被告辰○○98.08.26 偵訊P45-51     │                    │
 │    │                                │                    │      │7.被告辰○○99.01.27 偵訊P71-86     │                    │
 │    │                                │                    │      │8.被告辰○○證人結文P69             │                    │
 │    │                                │                    │      │9.被告卯○○99.01.27 偵訊P71-86     │                    │
 │    │                                │                    │      │10.被告卯○○證人結文P70            │                    │
 │    │                                │                    │      │11.被告巳○○99.01.27 偵訊P71-86    │                    │
 │    │                                │                    │      │12.被告戊○○99.01.27 偵訊P71-86    │                    │
 │    │                                │                    │      │13.被告辰○○99.03.04偵訊 P106-111  │                    │
 │    │                                │                    │      │14.被告卯○○99.03.04偵訊 P106-111  │                    │
 │    │                                │                    │      │15.被告巳○○99.03.04偵訊 P106-111  │                    │
 │    │                                │                    │      │16.被告戊○○99.03.04偵訊P106-111   │                    │
 ├──┼────────────────┼──────────┼───┼──────────────────┤                    │
 │   7│辰○○、巳○○共同基於重利之犯意│(1)97年8 、9 月間    │丁○○│98偵19485卷一                       │                    │
 │    │聯絡，於97年8 、9 月間，適丁○○├──────────┤      ├──────────────────┤                    │
 │    │急需用錢之際，於路邊看見辰○○所│借款金額：2萬元     │      │1.被告巳○○98.08.26警詢 P55-62     │                    │
 │    │張貼之放款廣告，仍打廣告上之電話├──────────┤      │2.被告巳○○之監聽譯文 P64-78       │                    │
 │    │由自稱錢小姐之巳○○接聽，巳○○│利息計算方法及數額：│      │3.被告巳○○指認其他被告 P79-81     │                    │
 │    │則通知辰○○，而後由辰○○與宋昌│每10日為1 期每1 期每│      │4.被告辰○○98.08.26警詢 P219-228   │                    │
 │    │諺接洽後，雙方約於桃園縣大園鄉大│萬元15分利          │      │5.被告辰○○監聽譯文 P234-242       │                    │
 │    │觀路上某間7-11便利商店前見面，雙├──────────┤      │6.搜索扣押筆錄（被告辰○○）        │                    │
 │    │方約定借款2 萬元，每10天為1 期，│實際貸與金額：      │      │  P245-247  P254-256                │                    │
 │    │每1 萬元每期利息15分與原本顯不相│1 萬7000元（預扣利息│      │7.扣押物品目錄表 P248-249 P257      │                    │
 │    │當之重利，辰○○預扣第1 期利息3 │3000元）            │      │8.扣押物影本（被告辰○○） P268-278 │                    │
 │    │千元後，交付1 萬7 千元予丁○○。├──────────┤      │                                    │                    │
 │    │丁○○如期繳付第2 期利息後，復以│(2)97年8 、9 月間    │      ├──────────────────┤                    │
 │    │電話向巳○○借款2 萬元，巳○○、├──────────┤      │98偵19485卷二                       │                    │
 │    │辰○○接續前開重利之犯意聯絡，由│借款金額：2萬元     │      ├──────────────────┤                    │
 │    │巳○○與丁○○約定借款2 萬元，每├──────────┤      │1.被告巳○○證人結文 P27            │                    │
 │    │10 天 為1 期，每1 萬元每期利息10│利息計算方法及數額：│      │2.被告巳○○98.08.26 偵訊 P28-30    │                    │
 │    │分與原本顯不相當之重利，而後由一│每10日為1 期每1 期每│      │3.被告辰○○98.08.26 偵訊P45-51     │                    │
 │    │年籍姓名不詳之成年男子至前開便利│萬元10分利          │      │4.被告辰○○99.01.27 偵訊P71-86     │                    │
 │    │商店前將1 萬8 千元交付予丁○○。├──────────┤      │5.被告辰○○證人結文P69             │                    │
 │    │迄至98年1 月底止，丁○○至少共給│實際貸與金額：      │      │6.被告巳○○99.01.27 偵訊P71-86     │                    │
 │    │付4 萬元之利息予辰○○。        │1 萬8000元（預扣利息│      │7.被害人宋昌彥99.03.04 偵訊P101-103 │                    │
 │    │                                │3000元）            │      │8.被害人宋昌彥證人結文 P99          │                    │
 │    │                                ├──────────┤      │9.被告辰○○99.03.04偵訊 P106-111   │                    │
 │    │                                │共給付金額：        │      │10.被告巳○○99.03.04偵訊P106-111   │                    │
 │    │                                │97年8 、9 月至98年1 │      │                                    │                    │
 │    │                                │月4 萬餘元          │      │                                    │                    │
 ├──┼────────────────┼──────────┼───┼──────────────────┼──────────┤
 │   8│壬○○與庚○○於97年8 月9 日晚間│借款金額：8萬       │寅○○│98他3842卷                          │壬○○共同乘他人急迫│
 │    │6時 許，共同在寅○○位於桃園縣觀├──────────┤      ├──────────────────┤、輕率貸以金錢，而取│
 │    │音鄉樹林村1 鄰11 -23號住處，乘趙│利息計算方法及數額：│      │1.被害人寅○○證人結文 P39          │得與原本顯不相當之重│
 │    │政偉急迫需錢之際，貸予8 萬元，並│每10日為1 期每1 期每│      │2.證人寅○○98.05.18 偵訊 P40-43    │利，處有期徒刑參月，│
 │    │約定每10天為1 期，每1 萬元每期利│萬元15分利          │      ├──────────────────┤如易科罰金，以新臺幣│
 │    │息15分與原本顯不相當之重利，並預├──────────┤      │98偵19485卷一                       │壹仟元折算壹日。    │
 │    │扣第1 期利息1 萬2 千元，而後由陳│實際貸與金額：      │      ├──────────────────┤                    │
 │    │國周將6 萬8 千元借予寅○○，並由│6 萬8000元（預扣利息│      │1.被告庚○○98.08.26警詢 P153-162   │                    │
 │    │寅○○簽立票面額各8 萬元之本票3 │12000 元）          │      │2.被告庚○○監聽譯文 P166-175       │                    │
 │    │張予壬○○供擔保，庚○○並於借款├──────────┤      │3.被告壬○○98.08.26 警詢 P281-283  │                    │
 │    │後，按期向寅○○收取利息，寅○○│擔保物：            │      │4.被告壬○○監聽譯文 P284-295       │                    │
 │    │並如期繳納7 期之利息予庚○○（張│8萬元之本票3張      │      ├──────────────────┤                    │
 │    │哲瑋拘提中，待到案後另行審結）  ├──────────┤      │98偵19485卷二                       │                    │
 │    │                                │共給付金額：        │      ├──────────────────┤                    │
 │    │                                │7期利息             │      │1.被告庚○○證人結文 P36            │                    │
 │    │                                │                    │      │2.被告庚○○98.08.26 偵訊P37-42     │                    │
 ├──┼────────────────┴──────────┼───┼──────────────────┼──────────┤
 │  9 │前因於97年8 月9 日晚間6 時許，壬○○與庚○○前揭編號8 │寅○○│1.被告壬○○98.08.26 警詢 P281-283  │壬○○以加害身體之事│
 │    │犯罪事實之重利行為，至97年9 月19日起寅○○因無力再支付│      │2.被告壬○○監聽譯文 P284-295       │，恐嚇他人致生危害於│
 │    │利息，詎壬○○除於電話中向寅○○出言：「幹你娘、幹你老│      │                                    │安全，處有期徒刑月│
 │    │母、駛你娘」、「到時候一定要拿到錢，否則要你試看看」表│      ├──────────────────┤，如易科罰金，以新臺│
 │    │達不滿外，竟於97年10月間與庚○○ (涉犯恐嚇部分另經臺灣│      │98偵19485卷二                       │幣壹仟元折算壹日。  │
 │    │桃園地方法院檢察署檢察官另為不起訴處分)共 同到寅○○住│      ├──────────────────┤                    │
 │    │處追繳利息時，壬○○竟基於恐嚇之犯意，向寅○○恫稱：「│      │1.被告壬○○98.08.26偵訊 P9-11      │                    │
 │    │若沒有還錢，就要把你押去中壢囚禁」、「像你這樣的在中壢│      │2.被告壬○○99.03.04偵訊 P106-111   │                    │
 │    │那邊還有好幾個」等語，致危害寅○○生命、身體之安全而心│      │                                    │                    │
 │    │生畏懼，寅○○乃急湊現金還清本金及利息。              │      │                                    │                    │
 ├──┼───────────────────────────┼───┴──────────────────┼──────────┤
 │  10│辰○○基於意圖營利，聚眾賭博之犯意，於95年間某日，得知│98他3842卷                                  │辰○○意圖營利，聚眾│
 │    │丙○○認識負責「冠天下、鑫天下」公司所架設之簽賭網站 (├──────────────────────┤賭博，處有期徒刑伍月│
 │    │西部會員管理網址：lion1688.net、08168.myvnc.com 、ts88│1.證人黃彥博98.05.12偵訊 P31-36             │，如易科罰金，以新臺│
 │    │99.net) 之年籍姓名不詳之成年男子，乃請丙○○代為居間引│2.證人黃彥博證人結文 P30                    │幣壹仟元折算壹日。扣│
 │    │介，丙○○乃基於幫助賭博之犯意，介紹辰○○與該成年男子│3.證人黃敏淑（黃彥博妹）98.05.12 P31-36     │案如附表三所示之物均│
 │    │認識，並由該成年男子將該簽賭網站之代理權交由辰○○經營│4.證人黃敏淑證人結文 P29                    │沒收。              │
 │    │，辰○○隨即在其位於桃園縣觀音鄉富林村9 鄰富林56號之住│5.證人黃彥博指認被告辰○○、丑○○P44-45    │                    │
 │    │處，以其所有之電腦與該網站連結，辰○○並提供簽賭帳號、├──────────────────────┤                    │
 │    │密碼給不特定賭客連結該網站簽賭。賭法以美國職棒、日本職│98偵19485卷一                               │丙○○幫助意圖營利，│
 │    │棒、中華職棒、韓國職棒、美國NBA 職藍、足球各隊伍比賽之├──────────────────────┤聚眾賭博，處有期徒刑│
 │    │輸贏為下注標的，賭客上網下注該隊伍之輸贏，並點選下注金│1.被告丑○○98.08.26警詢 P87-90             │肆月，如易科罰金，以│
 │    │額，下注金額每場5 百元至5 萬元，單日最高下注金額20萬元│                         P92-93             │新臺幣壹仟元折算壹日│
 │    │，若該押注隊伍贏，則依不定之開盤賠率決定喪失之金額及可│2.被告丑○○與被告辰○○監聽譯文P91         │。                  │
 │    │獲得之金額，辰○○則從中賺取賭客下注金額2%-5% 之酬金  │3.被告丑○○指認被告辰○○、戊○○          │                    │
 │    │(俗稱水費)， 迄至98 年1、2 月間止。戊○○則於95年至96 │4.搜索扣押筆錄（被告李春暉）P185-186        │戊○○幫助意圖營利，│
 │    │年間，丑○○則於97年8 、9 月間，基於幫助辰○○賭博之犯│5.扣押物品目錄表（被告李春暉）P186背        │聚眾賭博，處有期徒刑│
 │    │意，由辰○○將ts8899.net簽賭網址之帳號、密碼交由戊○○│6.被告李春暉98.08.26警詢 P187背-191         │參月，如易科罰金，以│
 │    │、丑○○招攬賭客上網聚賭，戊○○則從中賺取賭客下注金額│7.被告李春暉指認辰○○、卯○○等P193-194    │新臺幣壹仟元折算壹日│
 │    │1%之水費，丑○○則賺取1.5%之水費。而戊○○於95年間、楊│8.被告李春暉之監聽譯文 P194背-196背         │。                  │
 │    │睿榮於97年8 、9 月間則將該簽賭網址之帳號、密碼提供給賭│9.被告辰○○98.08.26警詢P219-228 → 否認    │                    │
 │    │客黃彥博及其他不特定人上網簽賭。                      │10.被告辰○○監聽譯文 P234-242              │丑○○幫助意圖營利，│
 │    │                                                      │11.搜索扣押筆錄（被告辰○○）P245-247       │聚眾賭博，處有期徒刑│
 │    │                                                      │   P254-256                                 │參月，如易科罰金，以│
 │    │                                                      │12.扣押物品目錄表 P248-249 P257             │新臺幣壹仟元折算壹日│
 │    │                                                      │13.扣押物影本（被告辰○○） P268-278        │。                  │
 │    │                                                      ├──────────────────────┤                    │
 │    │                                                      │98偵19485卷二                               │                    │
 │    │                                                      ├──────────────────────┤                    │
 │    │                                                      │1.被告丑○○98.08.26偵訊 P6-7               │                    │
 │    │                                                      │2.被告李春暉98.08.26 偵訊P22-25             │                    │
 │    │                                                      │3.被告巳○○證人結文 P27                    │                    │
 │    │                                                      │4.被告巳○○98.08.26 偵訊 P28-30            │                    │
 │    │                                                      │5.被告辰○○98.08.26 偵訊P45-51             │                    │
 │    │                                                      │6.被害人郭鳳嬌（黃彥博母）99.01.06偵訊61-64P│                    │
 │    │                                                      │7.被告辰○○99.01.27 偵訊P71-86             │                    │
 │    │                                                      │8.被告辰○○證人結文P69                     │                    │
 │    │                                                      │9.被告巳○○99.01.27 偵訊P71-86             │                    │
 │    │                                                      │10.被告戊○○99.01.27 偵訊P71-86            │                    │
 │    │                                                      │11.被告丑○○99.01.27 偵訊P71-86            │                    │
 │    │                                                      │12.被告辰○○99.03.04偵訊 P106-111          │                    │
 │    │                                                      │13.被告丑○○99.03.04偵訊P106-111           │                    │
 ├──┼───────────────────────────┼──────────────────────┤                    │
 │  11│丙○○基於幫助辰○○所經營之「鑫天下」公司所架設之上開│98他3842卷                                  │                    │
 │    │簽賭網站 (西部會員管網址：lion1688.net、08168.myvnc.  ├──────────────────────┤                    │
 │    │com) 之 年籍姓名不詳之成年男子聚眾賭博之犯意，於97年  │1.證人陳柏升證人結文 P47                    │                    │
 │    │11月間，將前開簽賭網站之帳號、密碼共3 組交由陳柏升招攬│2.證人陳柏升98.07.14 偵訊 P48-52            │                    │
 │    │下線上網賭。陳柏升則將2 組帳號密碼提供綽號「大仔」之成├──────────────────────┤                    │
 │    │年男子上網簽賭，陳柏升則從中賺取1.2-1.5%之水費。嗣因賭│98偵19485卷一                               │                    │
 │    │客上網下注之賭金36萬元未償，丙○○乃要求陳柏升代為清償├──────────────────────┤                    │
 │    │，陳柏升因受丙○○之不斷之催討賭債，始報警處理而悉上情│1.被告丙○○98.08.26警詢 P28-33             │                    │
 │    │。                                                    │2.被告辰○○監聽譯文（與被告丙○○）P36-45  │                    │
 │    │                                                      │3.被告丙○○指認被告辰○○、卯○○P48-50    │                    │
 │    │                                                      ├──────────────────────┤                    │
 │    │                                                      │98偵19485卷二                               │                    │
 │    │                                                      ├──────────────────────┤                    │
 │    │                                                      │1.被告丙○○98.08.26 偵訊 P2-4              │                    │
 │    │                                                      │2.被告丙○○99.03.04偵訊 P106-111           │                    │
 └──┴───────────────────────────┴──────────────────────┴──────────┘
附表二：
  ┌──┬────────────┬─────────────┐
  │編號│扣案物名稱              │備註                      │
  ├──┼────────────┼─────────────┤
  │1   │被害人辛○○所簽發之本票│為被告辰○○、卯○○、簡麗│
  │    │、切結書各1張           │茱、戊○○為附表一編號4 之│
  │    │                        │犯罪所得                  │
  └──┴────────────┴─────────────┘
附表三：
  ┌──┬────────────┬─────────────┐
  │編號│扣案物名稱              │備註                      │
  ├──┼────────────┼─────────────┤
  │1   │職棒各隊名稱表單1張     │被告辰○○所有供附表一編號│
  ├──┼────────────┤10犯罪所用                │
  │2   │筆記型電腦1部           │                          │
  ├──┼────────────┤                          │
  │3   │簽注單1張               │                          │
  ├──┼────────────┤                          │
  │4   │電腦磁碟機1部           │                          │
  └──┴────────────┴─────────────┘

司法院資訊處製作；財團法人民間司法改革基金會備份。
